臺灣彰化地方法院民事裁定　100年度再易字第8號
再審原告　　蔡尚高
再審被告　　楊麗華
上列當事人間請求遷讓房屋事件，再審原告對於本院中華民國
100年1月31日99年度簡上字第126號確定判決提起再審之訴，本
院裁定如下：
    主  文
再審之訴駁回。
再審訴訟費用新台幣陸仟貳佰捌拾伍元由再審原告負擔。
    理  由
一、本件再審原告於民國(下同)100年2月11日收受本院99年度簡
    上字第126號確定判決書，並於100年2月16日日提起本件再
    審之訴，未逾民事訴訟法第500條第1項規定之30日不變期間
    ，再審原告提起本件再審之訴，係屬合法，先予敘明。
二、再審原告提起再審之訴意旨略以：再審被告向法院提起遷讓
    房屋事件經分案號99年度員簡字第22號，於當時審理時，再
    審原告與再審被告於98年6月23日經法院判決離婚 (98年度
    婚字第133號)，於當時兩造間已無夫妻關係，再審被告未經
    再審原告父親同意，將坐落再審原告父親土地上之建物於98
    年12月8日辦理所有權第一次登記，是夫妻關係既已因法院
    判決消滅，而所有權第一次登記係在婚姻關係消滅後，應撤
    銷其所有權之登記，是再審被告提出之違法取得之合法證物
    ，而獲勝訴判決，聲明：(一)請求原確定判決廢棄，駁回再
    審被告之訴。(二)再審及前審訴訟費用，由再審被告負擔。
三、按再審之訴，應以訴狀表明聲明不服之判決、提起再審之訴
    之陳述、再審理由，並提出於管轄法院為之；又再審之訴不
    合法者，法院應以裁定駁回之，民事訴訟法第501條第1項第
    2款及第4款、第502條第1項定有明文。而該條項所謂再審之
    訴不合法，係指再審之訴不合程式，或已逾期間，或法律上
    不應准許者而言。而再審之訴，應以有民事訴訟法第496條
    第1項各款之原因為限，此項原因亦即再審理由，必須於訴
    狀中表明之，否則其訴即屬不合法，毋庸命其補正，逕以裁
    定駁回之，最高法院27年度抗字第622號判例意旨及最高法
    院70年度台再字第35號著有判例意旨可資參照。查本件再審
    原告所爭執再審理由，以原審法院審理時，再審被告所提所
    有權第一次登記證書乃是違法取得之事由，係就原確定判決
    本於職權已為之證據取捨及事實認定重複指摘，並未具體指
    明原確定判決有何違反民事訴訟法第496條及第497條規定之
    處，亦未指明原確定判決有何合於法定再審事由之具體情事
    ，依前揭規定意旨說明，再審原告既未具體表明再審理由，
    則其就原確定判決所提起之再審之訴即於法不合。從而，再
    審原告請求將原確定判決廢棄，並請求駁回再審被告在原審
    之訴，洵無依據，應予駁回。
四、依民事訴訟法第502條第1項、第95條、第78條裁定如主文。
中    華    民    國   100    年    5     月    27    日
                  民事第二庭  審判長法  官邱月嬌
                                    法  官施錫揮
                                    法  官李言孫
以上正本係照原本作成。
如對本裁定抗告，須於裁定送達後10日內向本院提出抗告狀。
中    華    民    國   100    年    5     月    27    日
                                  書記官  林曉汾